【裁判字號】    97,訴緝,43
【裁判日期】    970131
【裁判案由】    毒品危害防制條例
【裁判全文】
臺灣臺中地方法院宣示判決筆錄          97年度訴緝字第43號
公  訴  人  臺灣台中地方法院檢察署檢察官
被      告  甲○○
                    現於苗栗看守所羈押中
指定辯護人  本院公設辯護人 乙○○
上列被告因毒品危害防制條例案件（94年度毒偵字第2987號），
，於中華民國97年1月31日下午4時，在本院第3法庭宣示判決，
出席職員如下：
      法  官  黃松竹
      書記官  董美惠
法官起立朗讀判決主文、犯罪事實要旨、處罰條文，及告以上訴
限制、期間並提出上訴狀之法院，且諭知記載其內容：
一、主    文：
甲○○連續施用第一級毒品，累犯，處有期徒刑壹年，扣案之海
洛因柒包（經鑑定後實際淨重五九四點○六公克，空包裝重三三
點二七公克）、海洛因陸包（經鑑定後實際淨重二一六點○九公
克，空包裝重二六點七四公克）、摻有海洛因成份香煙柒支（其
中壹支燃燒過，香煙總重六點五四公克，空包裝重一點○五公克
）均沒收銷燬之，針筒一支沒收。又連續施用第二級毒品，累犯
，處有期徒刑肆月，扣案之甲基安非他命拾壹包（驗前總毛重二
六九三點四○公克，包裝重四七點一九公克）沒收銷燬之，磅秤
一個、研磨器一個、吸食試管一支、酒精燈一個、殘渣袋十七個
、夾鏈袋一批、電子磅秤二個、電動研磨機一臺、吸食器二組、
杓子三根、葡萄糖三罐沒收。應執行有期徒刑壹年貳月，扣案之
海洛因柒包（經鑑定後實際淨重五九四點○六公克，空包裝重三
三點二七公克）、海洛因陸包（經鑑定後實際淨重二一六點○九
公克，空包裝重二六點七四公克）、摻有海洛因成份香煙柒支（
其中壹支燃燒過，香煙總重六點五四公克，空包裝重一點○五公
克）、甲基安非他命拾壹包（驗前總毛重二六九三點四○公克，
包裝重四七點一九公克）均沒收銷燬之，針筒一支、磅秤一個、
研磨器一個、吸食試管一支、酒精燈一個、殘渣袋十七個、夾鏈
袋一批、電子磅秤二個、電動研磨機一臺、吸食器二組、杓子三
根、葡萄糖三罐沒收。
二、犯罪事實要旨：
    甲○○前因違反肅清煙毒條例等案件，經本院以八十四年度
    訴字第二七九一號判決判處有期徒刑三年八月確定，於民國
    九十二年十一月十三日縮刑期滿執行完畢；並因施用毒品案
    件，經法院裁定令入戒治處所施以強制戒治，於九十年六月
    十二日強制戒治期滿，由臺灣台中地方法院檢察署檢察官以
    九十年度戒毒偵字第三０三號不起訴處分確定。猶不知悔改
    ，復於上開強制戒治執行完畢後，五年內基於施用第一級毒
    品海洛因之概括犯意，自九十三年十二月底起至九十四年一
    月十三日止，連續在臺中市○○○路二六三號八樓之一居所
    內，以吸食燒烤沾有第一級毒品海洛因香煙所生煙霧之方式
    ，施用第一級毒品海洛因多次；另基於施用第二級毒品安非
    他命之概括犯意，自九十三年十一月底起至九十四年一月十
    三日止，連續在上開居所以吸食燒烤置有第二級毒品安非他
    命玻璃管所生煙霧之方式，施用第二級毒品安非他命多次。
    嗣於九十四年一月十三日下午七時三十分許，在臺中市○區
    ○○○路二百六十三號停車場前經警查獲上情，並扣得第一
    級毒品海洛因含袋重共計二千一百七十二點二公克（經鑑定
    後七包實際淨重五九四點○六公克，空包裝重三三點二七公
    克，海洛因六包，經鑑定後實際淨重二一六點○九公克，空
    包裝重二六點七四公克、摻有海洛因成份香煙七支，其中一
    支燃燒過，香煙總重六點五四公克，空包裝重一點○五公克
    ，其餘未含毒品成分）。第二級毒品安非他命含袋重共計二
    千七百六十四點九三公克（驗前總毛重二六九點四○公克，
    包裝重四七點一九公克）、磅秤一個、研磨器一個、吸食試
    管一支、酒精燈一個、殘渣袋十七個、夾鏈袋一批、電子磅
    秤二個、電動研磨機一臺、吸食器二組、杓子三根、葡萄糖
    三罐與針筒一支。
三、修正後刑法第2條第1項規定：「行為後法律有變更者，適用
    行為時之法律。但行為後之法律有利於行為人者，適用最有
    利於行為人之法律」被告行為後，刑法第56條連續犯之規定
    ，業於94年1月7日修正公布刪除，並於95年7月1日施行，則
    被告之犯行，因行為後新法業已刪除連續犯之規定，此刪除
    雖非犯罪構成要件之變更，但顯已影響行為人刑罰之法律效
    果，自屬法律有變更，依新法第2條第1項規定，比較新、舊
    法結果，仍應適用較有利於被告之行為時法律即舊法論以連
    續犯（最高法院95年第8次刑事庭會議決議參照）又被告行
    為後，刑法第51條業於民國94年1月7日修正公布，並於95
    年7月1日施行，修正前刑法第51條規定：「數罪併罰，分別
    宣告其罪之刑，依左列各款定其應執行者：」其中第5款規
    定：「宣告多數有期徒刑者，於各刑中之最長期以上，各刑
    合併之刑期以下，定其刑期。但不得逾二十年。」修正後刑
    法第51條第5款規定：「宣告多數有期徒刑者，於各刑中之
    最長期以上，各刑合併之刑期以下，定其刑期。但不得逾三
    十年。」比較結果，修正後刑法並非較有利於行為人，依刑
    法第2條第1項前段之規定，仍應依修正前刑法，定其應執行
    之刑。
四、處罰條文：
    毒品危害防制條例第10條第1項第2項、第18條第1項前段，
    刑法第2條第1項前段、第11條、修正前第56條、第47條第1
    項、修正前第51條第5款、第38條第1項第2款。
五、協商判決除有刑事訴訟法第四百五十五條之四第一項第一款
    於本訊問程序終結前，被告撤銷協商合意或檢察官撤回協商
    聲請者；第二款被告協商之意思非出於自由意志者；第四款
    被告所犯之罪非第四百五十五條之二第一項所定得以協商判
    決者；第六款被告有其他較重之裁判上一罪之犯罪事實者；
    第七款法院認應諭知免刑或免訴、不受理者情形之一，及違
    反同條第二項「法院應於協商合意範圍內為判決；法院為協
    商判決所科之刑，以宣告緩刑或二年以下有期徒刑、拘役或
    罰金為限」之規定者外，不得上訴。
六、如有上開可得上訴情形，得自收受宣示判決筆錄送達之日起
    十日內，向本院提出上訴書狀，上訴於第二審法院。
中    華    民    國    97    年    1   月     31    日
                  刑事第三庭   書記官  黃毅皓
                               法  官  黃松竹
以上正本證明與原本無異。
如不服本判決，應於收受送達後10日內向本院提出上訴書狀（應
敘述具體理由並附繕本）。
上訴書如未敘述理由，應於上訴期間屆滿後20日內補提理由書於
本院。
                               書記官  黃毅皓
中    華    民    國    97    年    1   月     31    日
附錄論罪科刑法條
毒品危害防制條例第10條
施用第一級毒品者，處六月以上五年以下有期徒刑。
施用第二級毒品者，處三年以下有期徒刑。


司法院資訊處製作；財團法人民間司法改革基金會備份。
